臺灣臺中地方法院交通事件裁定　　　 100年度交聲字第2270號
　　　　　　　　　　　　　　　　　　　　　　　　第2271號
原處分機關　交通部公路總局臺中區監理所
異　議　人
即受處分人　徐偉剴
上列異議人因違反道路交通管理處罰條例案件，對於交通部公路
總局臺中區監理所民國100 年7 月6 日所為之處分（原處分：中
監違字第裁60-G1H227845號及60-G1H252691號裁決書），聲明異
議，本院裁定如下：
    主    文
異議均駁回。
    理    由
一、原處分意旨略以：異議人即受處分人徐偉剴（下稱異議人）
    所有之車牌號碼8575-TX 號自用小客車，於民國100 年5 月
    11日17時13分許及同年月24日18時41分許，分別在臺中市○
    ○路與工學路口處，各因「駕車行經有燈光號誌管制之交岔
    路口闖紅燈」違規，經臺中市政府警察局交通警察大隊依違
    反道路交通管理處罰條例第53條第1 項逕行舉發。異議人不
    服舉發提出陳述，原處分機關發函轉請舉發單位查復後，異
    議人仍表示不服，原處分機關遂於100 年7 月6 日以中監違
    字第裁60-G1H227845號及60-G1H252691號裁決書各裁處罰鍰
    新臺幣（下同）2,700 元，並各記違規點數3 點之處分。
二、聲明異議意旨略以：異議人為黃燈時通過該路口，非硬闖紅
    燈行為，如為闖紅燈，拍照時車身不該全都通過路口，且兩
    張照片車身全過才被拍，正常應為車身半過停止白線就被拍
    。交通大隊回函中紅燈秒數有錯，針對回函第四點黃燈時段
    達2.9 秒，異議人非常強烈懷疑機器是否有問題，警方並沒
    有提出證據顯示它的正常合理，光片面說詞難以接受。此路
    口有非常多的申訴，是否表示民眾都有此困擾。異議人自有
    駕駛執照以來都規規矩矩的駕車，從未有闖紅燈的事故等語
    。
三、按汽車行駛至交岔路口，其行進、轉彎，應遵守燈光號誌；
    車輛面對圓形紅燈表示禁止通行，不得超越停止線或進入路
    口，道路交通安全規則第102 條第1 項第1 款、道路交通標
    誌標線號誌設置規則第206 條第5 款第1 目定有明文。又按
    汽車駕駛人，行經有燈光號誌管制之交岔路口闖紅燈者，處
    1,80 0元以上5,400 元以下罰鍰，並記違規點數3 點；而小
    型車駕駛人有前述違反事件，期限內繳納罰鍰或到案聽候裁
    決者，統一裁罰基準為罰鍰2,700 元，道路交通管理處罰條
    例第53 條 第1 項、第63條第1 項第3 款及違反道路交通管
    理事件統一裁罰基準表亦分別規定甚明。
四、經查：
（一）異議人所有之車牌號碼8575-TX 號自用小客車，於100 年
      5 月11日17時13分許及同年月24日18時41分許，先後在臺
      中市○○路與工學路口處，各因行經有燈光號誌管制之交
      岔路口闖紅燈違規，經臺中市政府警察局交通警察大隊以
      科學儀器採證照片逕行舉發等情，有臺中市政府警察局10
      0 年5 月23日中市警交字第G1H227845 號及同年6 月8 日
      中市警交字第G1H252691 號舉發違反道路交通管理事件通
      知單2 份及違規採證照片4 幀在卷可稽。而異議人於聲明
      異議狀中亦自承其有在前揭時間，駕駛上開車輛行經違規
      地點，是異議人確為本件2 次交通違反事件之駕駛人乙節
      ，合先認定。
（二）經調查卷附採證照片之結果可知：
    1.關於本件「100 年5 月11日下午5 時13分許」該次違規行
      為之採證照片（見本院卷第7 頁），第1 張照片顯示車號
      8575-TX 號自小客車係行駛於快車道第1 （外側）車道，
      其行進方向之紅綠燈號誌業已亮起「紅燈」，該照片上方
      電子螢幕「Ｒ０１6 」欄所載字樣，係顯示該紅燈已啟動
      運作1.6 秒之久，惟依該照片可看出異議人所駕車輛之後
      輪斯時已超越停止線，顯見異議人確有於該紅燈亮起運作
      約1.6 秒時，猶駕駛上開車輛超越停止線之行為；次依同
      頁第2 張照片可知，異議人駕駛之上開車輛面對圓形紅燈
      及左轉箭頭綠燈同亮之際，即駕車穿越上開交岔路口，斯
      時該採證照片上方電子螢幕顯示「Ｒ０２6 」、「Ｖ＝３
      ９」等字樣，係顯示異議人所駕車輛於上述圓形紅燈亮起
      2.6 秒後，以時速39公里之速度直行行駛至交岔路口中央
      處，即遭第二張照片拍攝存證之意，此有上開採證照片2
      幀附卷可稽（見本院卷第7 頁），堪認異議人於該次時間
      確有闖紅燈之違規行為無疑。
    2.其次，關於本件「100 年5 月24日下午6 時41分許」該次
      違規行為之採證照片（見本院卷第9 頁），第1 張照片顯
      示車號8575-TX 號自小客車係行駛於快車道第1 （外側）
      車道，該照片上方電子螢幕「Ｒ０１1 」欄所載字樣，係
      顯示該紅燈已啟動運作1.1 秒之久，惟依該照片可看出異
      議人所駕車輛之後輪斯時已超越停止線，顯見異議人確有
      於該紅燈亮起運作約1.1 秒時，猶駕駛上開車輛超越停止
      線之行為；次依同頁第2 張照片可知，異議人駕駛之上開
      車輛面對圓形紅燈及左轉箭頭綠燈同亮之際，即駕車穿越
      上開交岔路口，斯時該採證照片上方電子螢幕顯示「Ｒ０
      ２1 」、「Ｖ＝３３」等字樣，係顯示異議人所駕車輛於
      上述圓形紅燈亮起2.1 秒後，以時速33公里之速度直行行
      駛至交岔路口中央處，即遭第二張照片拍攝存卷之意，此
      有上開採證照片2 幀附卷可稽（見本院卷第9 頁），堪認
      異議人於該次時間亦確實有闖紅燈之違規行為無疑。
    3.是經調查上開照片可知，本案舉發機關即臺中市政府警察
      局交通警察大隊100 年6 月27日中市警交大執字第100001
      2389號函覆所稱：「本二案（違規單號：中市警交字第G1
      H227845 、G1H252691 號）行駛於第1 車道之違規車輛（
      8575-TX 號）確實分別於前揭時、地號誌紅燈啟動1.6 秒
      及1.1 後秒闖紅燈駛越停止線進入路口，紅燈及左轉箭頭
      指示綠燈啟動2.6 秒及2.1 秒時分別以時速39公里及33公
      里之速度逕行穿越路口直行至銜接路段到達道路中央，其
      車身足以妨害其他方向車輛通行」等語，核與事實相符，
      並非子虛。異議人空言指摘該函記載紅燈秒數有錯云云，
      尚有誤會。
（三）依據前揭2 件違規行為之採證照片所示異議人駕車行經該
      路口時之情狀，衡諸經驗法則及論理法則，以異議人駕駛
      之上開車輛分別於圓形紅燈已啟動運作1.6 秒及1.1 秒時
      行駛超越停止線，依其當時行車速度時速分別為39公里（
      即39,000公尺）及33公里（即33,000公尺）計，其每秒分
      別可行進10.83 公尺（即39,000公尺÷60分÷60秒=10.83
      公尺/ 秒）及9.16公尺（即33,000公尺÷60分÷60秒=9.1
      6 公尺/ 秒），足證該車輛前揭2 件違規於超越停止線前
      約10公尺許，圓形紅燈號誌即已啟動運作，異議人駕駛車
      輛既已面對圓形紅燈，即表示禁止通行，不得超越停止線
      或進入路口。而異議人二次皆在其駕車直行之車道紅燈及
      左轉箭頭綠燈亮起之後，駕車前進穿越上開交岔路口，核
      其所為，概係趁該路口之左轉箭頭綠燈亮起，允許行駛在
      復興路左轉車道之車輛左轉至東興路上（只有左轉車輛可
      行進，復興路上其餘直行車輛之號誌仍為紅燈，此時仍不
      得起步前進），此際，相交岔之工學路上直行車輛因路口
      號誌亦轉變為紅燈而不得繼續前行，異議人乃利用此路口
      號誌變換之空檔，闖紅燈穿越該路口，是其所為明顯違反
      上開道路交通安全規則之規定，益徵異議人所辯：係在號
      誌為黃燈時通過該路口云云，並非事實，不足採信。
（四）綜上所述，異議人分別於上揭二次時地，各自駕車行經上
      開有燈光號誌管制之交岔路口，各有闖紅燈之違規事實，
      均事證明確，原處分機關依道路交通管理處罰條例第53條
      第1 項、第63條第1 項第3 款及道路交通管理事件統一裁
      罰基準表等規定，分別以中監違字第裁60-G1H227845號及
      60-G1H252691號裁決書，各裁處異議人罰鍰2,700 元，並
      各記違規點數3 點，於法並無違誤。從而，異議人聲明異
      議為無理由，自均應駁回。
五、應依道路交通管理處罰條例第87條第2 項、道路交通事件處
    理辦法第18條，裁定如主文。
中    華    民    國   100    年    7     月    29    日
                  交通法庭    法  官  胡芷瑜
上正本證明與原本無異。
如不服本裁定，應於送達後5日內，向本院提出抗告狀。
                              書記官  曾惠雅
中    華    民    國   100    年    7     月    29    日